【裁判字號】    97,交聲再,42
【裁判日期】    980123
【裁判案由】    過失傷害
【裁判全文】
臺灣高等法院刑事裁定                97年度交聲再字第42號
再審聲請人
即受判決人  甲○○
上列再審聲請人即受判決人因過失傷害案件，對於本院97年度交
上易字第242號，中華民國97年10月28日第二審確定判決（原審
案號：臺灣臺北地方法院97年度交易字第161號，起訴案號：臺
灣臺北地方法院檢察署96年度偵字第25038號），聲請再審，本
院裁定如下：
    主  文
再審之聲請駁回。
    理  由
一、再審聲請意旨略以：案發當時伊沿快車道行駛，行車時速為
    五十公里，係告訴人周吳續擅自闖入快車道並撞擊伊駕駛之
    車輛，伊無從閃避，係告訴人未依號誌指示擅自穿越道路之
    過錯；告訴人之子女不孝，放任行走不便，且已高齡之告訴
    人單獨一人前往台北行天宮參拜，參以告訴人視力不佳，又
    係告訴人自行撞擊伊車輛，本件車禍之發生，並應歸責於告
    訴人子女之不孝，與伊無關。另證人劉淑卿之證詞乃係偽證
    ，爰聲請再審云云。
二、按再審係事實認定錯誤之救濟方法，查有罪之判決確定後，
    為受判決人之利益聲請再審，必其聲請之理由合於刑事訴訟
    法第四百二十條第一項所定各款情形之一，或第四百二十一
    條有足生影響於判決之重要證據漏未審酌者，始准許之。又
    不得上訴於第三審法院之案件，其經第二審確定之有罪判決
    ，如就足生影響於判決之重要證據漏未審酌者，固得為受判
    決人之利益聲請再審，刑事訴訟法第四百二十一條定有明文
    。惟所謂「足生影響於判決之重要證據漏未審酌」，係指該
    證據業經提出但法院未予調查或經聲請調查而未予調查，致
    確定判決漏未審酌，且該證據如經審酌採取，顯足生影響該
    判決之結果，並應為受判決人有利之判決始足當之。如當事
    人所提出之證據，不足以影響判決結果，或經第二審法院依
    調查結果，本於論理法則、經驗法則，取捨而不予採取者，
    即難據以開始再審之程序。
三、查本件聲請人甲○○所為係犯刑法第二百八十四條第二項前
    段之業務過失傷害罪，原確定判決認定聲請人犯罪及就證據
    取捨之理由，已於判決內詳述認定事實所憑之依據及得心證
    之理由，聲請人所舉聲請再審之理由及證據，亦均經原確定
    判決審酌，認不足作為有利被告之認定；另聲請人主張證人
    劉淑卿之證詞係偽證乙節，則未據其提出已經證明之證據。
    是本件聲請再審核與前揭規定及意旨無一相符，為無理由，
    應予駁回。
據上論斷，應依刑事訴訟法第四百三十四條第一項，裁定如主文
。
中    華    民    國    98    年    1     月    23    日
                  刑事第二十一庭審判長法  官 蘇隆惠
                                      法  官 楊力進
                                      法  官 曾家貽
以上正本證明與原本無異。
不得抗告。
                                      書記官 任正人
中    華    民    國    98    年    2    月      2    日


司法院資訊處製作；財團法人民間司法改革基金會備份。
